# 请教各位：关于同一控制下合并报表留存收益与资本公积抵销问题

提问人：wx_5fed9b9d2fa0 时间：2020-12-31 08:05:03
刚来到一家新公司，发现之前从来没编制过抵销分录和底稿
书本上说，在同一控制下的合并日，将母公司的长投和子公司的权益抵销后需将子公司的留存收益转回。而在合并日后的每个资产负债日的合并报表是在各个个别报表的基础上进行重新编制的，那如果说公司没有在合并日将这笔子公司留存收益的转回，是不是在之后的每个资产负债日都不用补做这一笔了呢？感谢解惑
微信图片_20201231183104.jpg_20201231183104.jpg (273.23 KB, 下载次数: 0)
5 天前 上传

回答人：chenyiwei
因为抵销分录没有体现在母公司或子公司个别报表的账务处理中，所以每年都要在编制抵销分录时延续编制以前年度的此类抵销分录，确保合并结果在各年度之间的衔接。